

Прудников Аркадий

Frontend разработчик

27 года, Минск

Контакты:

+375 (29) 801-52-16

kadikkay@gmail.com

Telegram <u>@Kay_Korr</u> Linkedin arkadii-prudnikov

О себе

Я Frontend разработчик с опытом разработки 3 года из них около двух лет коммерческие. Постоянно учусь и развиваюсь в этой сфере. Буду рад сотрудничеству.

Навыки

JavaScript, TypeScript, WordPress, React, Redux, Styled-Components, HTML, CSS, PHP, Git

Опыт работы

Август 2023 — Июль 2024

MST

Wordpress разработчик

Над чем работал:

- Разработка кроссбраузерных и адаптивных сайтов (Создание темы и последующим переносом верстки, подключение плагинов и реализация удобного пользования в админ панели).
- Устранение багов в готов коде.
- Верстка сайтов с использование HTML, CSS и JS.
- Помощь в SEO продвижении в команде со специалистом.

Технологии:

WordPress, JavaScript, HTML, CSS, PHP, различные плагины для WP.

Март 2023 — Февраль 2024

LIME MEDIA

Frontend разработчик

Над чем работал:

- Разработка сайтов кроссбраузерных и адаптивных сайтов
- Поддержка уже готовых проектов
- Добавление функционала на сайт вне зависимости от CMS (WordPRess, ModX, Bitrix)
- Исправление багов
- Оптимизация проектов (увеличение скорости загрузки, увеличение показателей по PageSpeedInsight)
- Установка на хостинг
- Установка счетчиков (Яндекс.Метрика, Pixel, Google Аналитика)

Технологии:

WordPress, JavaScript, TypeScript, React, Redux, Styled-Components, HTML, CSS, PHP, Git различные плагины для WP.

Образование

Высшее, 2014-2019

Белорусский национальный технический университет

Автотракторный факультет, Двигатели внутреннего сгорания

Курсы

2021

Kypc frontend разработчика

SkillBox

Курсы React-frontend разработчик IT-INCUBATOR

Знание языков

Английский В1 — Средний